Inventaris van de archieven van de Nederlandse diplomatieke vertegenwoordiging in India te New Delhi, (1908) 1975-2013, het consulaat-generaal te Mumbai, (1952) 1975-2013, en het consulaat te Kolkata, 1948-2009
Nationaal Archief, Den Haag
- Ambassade New Delhi, A
  - Bhutan, A.2
    - Politieke Zaken (PZ), A.2.4
      - Binnenlandse aangelegenheden, A.2.4.2
        - Veiligheidssituatie in verband met de activiteiten van Indiase militante groeperingen in Zuid-Bhutan, 2002 - 2008; 654; pak
      - Buitenlandse politiek, A.2.4.3
        - Bilaterale betrekkingen tussen Nederland en Bhutan, 1985 - 2012; 655-656; 2 omslagen
          - 1985 - 1986, 655; omslag
          - 2009 - 2012, 656; omslag
      - Mensenrechten, A.2.4.4
        - Problematiek met betrekking tot de etnische Nepalese Bhutanen in vluchtelingenkampen in Nepal, 1992 - 1995; 657; pak
        - Mensenrechtensituatie in Bhutan, 1993 - 1997; 658-659; 1 pak en 1 omslag
          - 1993 - 1995, 658; omslag
          - 1996 - 1997, 659; pak
      - Protocol, A.2.4.5
        - Aangelegenheden betreffende het Koninklijk Huis van Bhutan, 2002 - 2009; 660; omslag
        - Het verlenen van agrément aan en het aanbieden van geloofsbrieven door nieuw te benoemen ambassadeurs in Bhutan, 2003 - 2013; 661-663; 3 omslagen
          - E.F.C. Niehe 2003 - 2007, 661; omslag
          - B.H. Hiensch 2008, 662; omslag
          - A.H.M. Stoelinga 2012 - 2013, 663; omslag
        - Het voorbereiden en nabeschouwen van het officieel van prins Willem-Alexander en prinses Máxima van 28 - 30 oktober 2007 aan Bhutan, 664-666; 2 pakken en 1 omslag
          - 2007, deel 1, 664; omslag
          - 2007, deel 2, 665; pak
          - 2007, deel 3, 666; pak
  - Nepal, A.3
    - Algemene Zaken (AZ), A.3.1
      - Consulaire vertegenwoordiging, A3.1.1
        - Oprichting, accreditering en bezetting van het honorair consulaat van Nepal te Kathmandu, 1985 - 2013; 667-670; 3 pakken en 1 omslag
          - 1985 - 1986, 667; omslag
          - 1987 - 1994, 668; pak
          - 1995 - 2001, 669; pak
          - 2001 - 2013, 670; pak
      - Organisatie, A3.1.2
        - Taakverdeling en tekenbevoegdheden op het consulaat te Kathmandu, 1994 - 1996; 671; omslag
        - Het voorbereiden van de totstandkoming en vaststelling van diverse jaarstukken, 1996 - 2001; 672-674; 1 pakken en 1 omslag
          - Jaarplannen 1996 en 1997 1996 - 1998, 672; pak
          - Jaarplan 2000 1999, 673; Omslag
          - Jaarverslag 2000 en jaarplan 2001 2000 - 2001, 674; omslag
    - Consulaire Zaken (CZ), A.3.2
      - Asiel, A3.2.1
        - Het leveren van bijdragen ten behoeve van de Algemene Ambtsberichten (AAB) Nepal van het ministerie in samenwerking met de Immigratie en Naturalisatiedienst (IND) van het ministerie van Justitie, 2000 - 2013; 675-677; 2 pakken en 1 omslag
          - 2000 - 2007, 675; pak
          - 2008, 676; omslag
          - 2011 - 2013, 677; pak
      - Burgerlijke stand, A3.2.2
        - Het behandelen van opvragen uit Nederland van consulaire geboorte- en huwelijksakten, 2004 - 2008; 678; omslag
      - Calamiteiten, A3.2.3
        - Registratie van in Nepal woonachtige Nederlanders in verband met de hulpverlening aan de Nederlandse gemeenschap bij eventuele calamiteiten, 2005 - 2006; 679; omslag
          Openbaarheid beperkt tot 01-01-2057
        - Het verlenen van consulaire hulp bij de evacuatie van Nederlanders in Nepal in geval van calamiteiten, 2005 - 2011; 680-681; 2 omslagen
          - Algemeen 2011, 680; omslag
          - Totstandkoming van het evacuatieplan 2005 - 2008, 681; omslag
      - Familierecht, A3.2.4
        - Adoptiewetgeving van Nederland in relatie tot de Nepalese adoptieprocedure in geval van interlandelijke adoptieaangelegenheden, 2004 - 2010; 682; omslag
      - Nationaliteit, A3.2.5
        - Nationaliteitswetgeving van Nepal, 2001; 683; omslag
    - Economische Zaken (EZ), A.3.3
      - Luchtvaartbetrekkingen tussen Nepal en Nederland, 1996 - 2000; 684; omslag
    - Ontwikkelingssamenwerking (OS), A.3.4
      - Totstandkoming en wijziging van de overeenkomst tussen Nederland en Nepal inzake de tewerkstelling van Nederlandse vrijwilligers in Nepal, 1982 - 1993; 685; omslag
      - Samenwerking tussen de Stichting Nederlandse Vrijwilligers en het Directoraat-Generaal Internationale Samenwerking (DGIS), 1989 - 1997; 686; pak
      - Het toezicht houden op het project 'Agroforestry and Community Development Programme (AFCDP), fase II', 1994 - 2002; 687-692; 6 pakken
        - Map A 1994 - 2002, 687; pak
        - Map A 1999 - 2001, 688; pak
        - Map B 1995 - 1999, 689; pak
        - Map B 2002, 690; pak
        - Map F 1995 - 2002, 691; pak
        - Map F 1997 - 2001, 692; pak
      - Het toezicht houden op het project 'Noodhulp ten behoeve van etnische Nepalezen via Lutheran World Service', 1996 - 2002; 693-694; 2 omslagen
        - Map A en F 1996 - 2002, 693; omslag
        - Map B 1998 - 2002, 694; omslag
      - Verslagen van dienstreizen van medewerkers van de Afdeling Ontwikkelingssamenwerking aan Nepal, 2000 - 2003; 695; omslag
      - Afbouw en beëindiging van de bilaterale ontwikkelingssamenwerkingsrelatie tussen Nederland en Nepal, 2002 - 2008; 696; pak
    - Pers en Culturele Zaken (PCZ), A.3.5
      - Totstandkoming van de bilaterale overeenkomst tussen de Rijksuniversiteit Leiden en de Tribhuvan University Kathmandu, 1995 - 1997; 697; omslag
    - Politieke Zaken (PZ), A.3.6
      - Bezoeken, A3.6.1
        - Het voorbereiden en nabeschouwen van het bezoek van minister van Justitie E.M.H. Hirsch Ballin aan Nepal van 30 november - 4 december 2008, 698; omslag
      - Binnenlandse aangelegenheden, A3.6.2
        - Verkiezingen in Nepal, 1990 - 2008; 699-700; 1 pak en 1 omslag
          - 1990 - 1991, 699; pak
          - 2006 - 2008, 700; omslag
        - Binnenlandse politieke aangelegenheden van Nepal, 1990 - 2013; 701-704; 3 pakken en 1 omslag
          - 1990 - 1992, 701; pak
          - 1993 - 1994, 702; omslag
          - 2000 - 2005, 703; pak
          - 2006 - 2013, 704; pak
        - Kabinetswijzigingen in Nepal, 1992 - 1995; 705; omslag
        - Country Strategy Paper of Nepal 2007 - 2012, 706; omslag
        - Staatsinrichting en grondwet van Nepal, 2012; 707; omslag
      - Buitenlandse politiek, A3.6.3
        - Bilaterale betrekkingen tussen Nederland en Nepal, 2001 - 2010; 708-709; 2 omslagen
          - 2001 - 2006, 708; omslag
          - 2010, 709; omslag
      - Mensenrechten, A3.6.4
        - Problematiek met betrekking tot de etnische Nepalese Bhutanen in vluchtelingenkampen in Nepal, 1997 - 2012; 710-716; 6 pakken en 1 omslag
          - 1997 - 2000, 710; pak
          - 2000 - 2001, 711; pak
          - 2002 - 2003 sep., 712; pak
          - 2003 okt - dec., 713; omslag
          - 2004 - 2005, 714; pak
          - 2006, 715; pak
          - 2007 - 2012, 716; pak
      - Organisaties, A3.6.5
        - Verlenging van de United Nations Mission in Nepal (UNMIN) van de Veiligheidsraad in verband met de politieke situatie in Nepal, 2006 - 2010; 717; omslag
      - Protocol, A3.6.6
        - Het zorgdragen voor en het bemiddelen bij het uitreiken van Nederlandse onderscheidingen aan Nederlanders in Nepal, 1995 - 2010; 718-719; 2 omslagen
          - M. Hogeweg 1995 - 1997, 718; omslag
          - J.W. Bus en R. de Wit 2009 - 2010, 719; omslag
        - Het verlenen van agrément aan ambassadeurs van Nepal in Nederland met standplaats Brussel, 1997 - 2008; 720; omslag
        - Het verlenen van agrément aan en het aanbieden van geloofsbrieven door nieuwe Nederlandse ambassadeurs in Nepal, 2003 - 2013; 721-723; 3 omslagen
          - E.F.C. Niehe 2003 - 2007, 721; omslag
          - B.H. Hiensch 2007 - 2008, 722; omslag
          - A.H.M. Stoelinga 2012 - 2013, 723; omslag
- Consulaat-generaal Mumbai (Bombay), B
  - Algemene Zaken (AZ), B.1
    - Archief, B.1.1
      - Archiefzorg van het consulaat-generaal te Mumbai, 1952 - 1984; 724; omslag
      - Het opstellen van inventarislijsten van het archief en instructies voor de archiefzorg, 1985 - 1997; 725; pak
      - Processen-verbaal van vernietiging van diverse reisdocumenten, het bijhouden van de administratie van de voorraad reisdocumenten en overdracht van noodpaspoorten aan het Regional Support Office (RSO) Azië te Kuala Lumpur, 1991 - 2012; 726; omslag
      - Statusrapporten archiefzorg op de post en ondersteunende instructies, 1998 - 2010; 727; pak
      - Processen-verbaal van vernietiging van dossiers, 2005 - 2013; 728; omslag
      - Regels voor de behandeling van gerubriceerde informatie, de kwaliteitscontrole van de archiefzorg, het archiefplan 2011, het statusrapport 'Archiefzorg op de posten' en de legalisatie van dossiers naar Nederland, 2010 - 2012; 729; omslag
    - Beveiliging, B.1.2
      - Beveiliging op de kanselarij met behulp van camera's, 2003 - 2012; 730; omslag
    - Calamiteiten, B.1.3
      - Civiel Evacuatieplan, 2003 - 2010; 731; pak
    - Consulaire vertegenwoordiging, B.1.4
      - Het voorbereiden van de totstandkoming en vaststelling van jaarrapporten en jaaroverzichten 1974 - 1977 van de consulaten te Chennai (Madras) en Cochin, 1974 - 1978; 732; omslag
      - Organisatorische en personele aangelegenheden van het honorair consulaat te Madras in de deelstaat Tamil Nadu, 1975 - 1993; 733; pak
      - Organisatorische aangelegenheden van het honorair consulaat te Chennai (Madras) en benoemingen van honoraire consuls, 1991 - 2013; 734-736; 1 pak en 2 omslagen
        - 1991 - 1992, 734; omslag
        - 1995 - 2002, 735; omslag
        - 2003 - 2013, 736; pak
      - Oprichting, bezetting en werkzaamheden van het Consular Liaison Office (CLO) te Bangalore, 2008 - 2012; 737; omslag
      - Oprichting, accreditering, bezetting en financiële organisatie van het honorair consulaat Bangalore, 2011 - 2013; 738; omslag
      - Het voorbereiden van de totstandkoming en vaststelling van de jaarrapporten van het consulaat te Chennai (Madras), 739-741; 3 omslag
        - Jaarrapport 1980 1980 - 1981, 739; omslag
        - Jaarrapport 1981 1981 - 1982, 740; omslag
        - Jaarrapporten 1982 en 1983 1982 - 1984, 741; omslag
    - Financieel beheer, B.1.5
      - Processen-verbaal van overdracht en overneming van geldmiddelen en andere waarden, 1985 - 2005; 742-743; 1 pak en 1 omslag
        - 1985 - 1997, 742; pak
        - 2005, 743; omslag
    - Gebouwen, B.1.6
      - Verbouwing en beveiliging van de kanselarij aan Maharshi Karve Road te Mumbai, 1983 - 1984; 744; omslag
      - Het inventariseren van het Rijkskunstbezit in de kanselarijgebouwen, 1985 - 2012; 745-746; 2 pakken
        - 1985 - 1995, 745; pak
        - 2000 - 2012, 746; pak
      - Renovatie van de kanselarij aan Marine Lines Cross Road te Mumbai, 1997 - 1998; 747; omslag
      - Het voeren van onderhandelingen over het verwerven van de nieuwe kanselarij in de 'Forbes Building' te Mumbai, 1998 - 1999; 748; omslag
      - Verbouwing van de nieuwe kanselarij op de eerste verdieping van de 'Forbes Building' aan Charanjit Rai Marg te Mumbay (project mum 99-21 / pandcode bom 5814), 1999 - 2013; 749-755; 2 pak en 5 omslagen
        - 1999 - 2000, 749; omslag
        - 1999 - 2001, 750; omslag
        - 2000, 751; omslag
        - 2000 - 2001, deel 1, 752; omslag
        - 2000 - 2001, deel 2, 753; omslag
        - 2001 - 2002, 754; pak
        - 2003 - 2013, 755; pak
    - Organisatie, B.1.7
      - Het voorbereiden van de totstandkoming en vaststelling van diverse jaarstukken van het consulaat-generaal, 1980 - 2013; 756-777; 10 pakken en 12 omslagen
        - Jaarrapportages 1978 - 1981 1980 - 1981, 756; omslag
        - Jaarrapportages 1984 - 1987 1985 - 1988, 757; omslag
        - Jaarverslagen 1984 - 1992 1985 - 1993, 758; omslag
        - Jaarrapportages 1988 - 1995 1989 - 1996, 759; omslag
        - Jaarplan en jaarverslag 1998 1997 - 1999, 760; pak
        - Jaarverslag 1997 en jaarafsluitingen 1997 en 1998 1997 - 1999, 761; pak
        - Jaarplan 1997 en 2001, jaarverslag 1999 en uitvoeringsrapportages 2001 - 2003 1997 - 2003, 762; pak
          Nota bene: Bevat diskette, apart opgeborgen onder inventarisnummer 970
        - Jaarverslag en jaarplan 1999 1999, 763; pak
        - Jaarafsluitingen 1999 en 2000 1999 - 2001, 764; pak
        - Jaarplan 2000 2000, 765; omslag
        - Jaarplan 2001 2001, 766; pak
        - Jaarplan 2002 2001 - 2002, 767; pak
        - Jaarbrief en uitvoeringsrapportage 2002 2002, 768; pak
        - Jaarplan 2003 2002 - 2003, 769; omslag
        - Jaarplan 2004 2003 - 2004, 770; omslag
        - Jaarplan 2005 2004 - 2005, 771; pak
        - Jaarplan 2006 en jaarverslag 2005 2005 - 2006, 772; omslag
        - Jaarplan 2007 2007 - 2008, 773; omslag
        - Jaarplan 2008 2007 - 2008, 774; omslag
        - Jaarplannen 2009 - 2011 2008 - 2012, 775; omslag
        - Jaarplan 2012 2011 - 2013, 776; omslag
        - Jaarplan 2013 en jaarverslag 2012 2012 - 2013, 777; pak
      - Oprichting, accreditering en bezetting van het consulaat-generaal, 1986 - 1999; 778; pak
      - Het indienen van de competentietabel en de tekeningsbevoegdheden financiële rekeningen, 1995 - 1997; 779; omslag
      - Managementinformatie Legalisatie en Verificatie en Consulaire Zaken ten behoeve van het ministerie en de ambassade te New Delhi, 2000 - 2003; 780; omslag
      - Processen-verbaal van overdracht van reisdocumenten, waardedocumenten, visumstickers, Rijkskunstbezit en het beheer van bank- en kasmiddelen, 2005 - 2009; 781; omslag
      - Het vastleggen van de administratieve organisatie en het interne controleplan, 782-783; 1 omslag en 1 pak
        - 1998 - 2006, 782; pak
        - 2007 - 2013, 783; omslag
    - Personeel, B.1.8
      - Benoeming van J.P. Ramaker als consul-generaal (chef de poste) te Mumbai, 2005 - 2008; 784; omslag
      - Het opstellen, vaststellen en wijzigen van de postuitwerking (PUW) in het kader van de rechtspositie van lokaal in dienst genomen werknemers, 2009 - 2011; 785; omslag
        Nota bene: PUW is een nadere uitwerking van de Rechtspositieregeling lokaal indienstgenomen werknemers (Rrlok)
    - Privileges en immuniteiten, B.1.9
      - Diplomatieke privileges en immuniteiten in India, 1973 - 2012; 786-789; 1 pak en 3 omslagen
        - 1973 - 1984, 786; pak
        - 1979 - 1981, 787; omslag
        - 1998 - 2009, 788; omslag
        - 2009 - 2012, 789; omslag
  - Consulaire Zaken (CZ), B.2
    - Calamiteiten, B.2.1
      - Het opsporen van vermiste Nederlanders na de aardbeving in de deelstaat Gujarat op 26 januari 2001, 790; omslag
      - Het verlenen van consulaire hulp naar aanleiding van het overlijden van W. Berbers na de terroristische actie op het Taj Mahal Palace & Tower hotel te Mumbai van 26 tot en met 29 november 2008, 2008 - 2012; 791; pak
        Nota bene: Bevat twee CD-ROMs, apart opgeborgen onder inventarisnummers 971 en 972
    - Consulaire bijstand, B.2.2
      - Het verlenen van consulaire bijstand in verband met de opsporing en teruggeleiding naar Nederland van de ontvoerde kinderen Heena en Sunny Balani, 1997 - 2010; 792; pak
      - Het verlenen van consulaire bijstand in verband met de moord op de Nederlander S.D. van Loo op 1 februari 2004 te Auroville, 2004 - 2012; 793; pak
      - Het verlenen van consulaire bijstand in verband met het overlijden van Eric Aben te Goa, 2007 - 2010; 794; omslag
      - Correspondentie met Angelo A.S. Codinho consulair assistent in de deelstaat Goa, 795-796; 2 omslag
        - 1987 - 1997, 795; omslag
        - 1998 - 2012, 796; omslag
    - Familierecht, B.2.3
      - Het behandelen van adoptiezaken in India en aangelegenheden met betrekking tot kinderontvoering en de Indiase adoptiewetgeving, 2005 - 2012; 797; pak
    - Gedetineerden, B.2.4
      - Het verlenen van consulaire hulp in India aan de Nederlandse gedetineerde J.G. van Dam, 1990 - 2000; 798-811; 5 pakken en 9 omslagen
        - 1990 - 1998, 798; omslag
          Openbaarheid beperkt tot 01-01-2056
        - 1991 - 1993, 799; pak
        - 1991 - 1994, 800; pak
        - 1991 - 1998, 801; pak
        - 1992 - 1996, 802; omslag
        - 1992 - 1998, 803; omslag
        - 1993 - 1994, 804; omslag
        - 1993 - 2000, 805; omslag
        - 1995, 806; omslag
        - 1995 - 1998, 807; omslag
        - 1996, 808; omslag
        - 1997 - 1998, 809; pak
        - 1998, 810; omslag
        - 1998 - 1999, 811; pak
      - Het verlenen van consulaire hulp in India aan de Nederlandse gedetineerde H.R Ribbius, 2007 - 2008; 812; pak
    - Klachten, B.2.5
      - Het behandelen van de klacht van oud-premier A.A.M. van Agt inzake de procedure voor het verkrijgen van een machtiging voor voorlopig verblijf in Nederland ten behoeve van pater Arockia Doss, 2002 - 2003; 813; omslag
    - Nationaliteit, B.2.6
      - Het doen van onderzoek naar de nationaliteit van personen in verband met het verkrijgen van de Nederlandse nationaliteit, 1988 - 2012; 814-819; 6 omslagen
        - Regine Celia Dias Calaes 1988 - 1991, 814; omslag
          Openbaarheid beperkt tot 01-01-2067
        - Ashna Wiegerink 2008 - 2009, 815; omslag
        - Laura Ladina Hauser 2009, 816; omslag
        - Anjali Vartak 2012, 817; omslag
        - Antonio Yamene 2012, 818; omslag
        - Ivana Harbers 2012, 819; omslag
      - Het behandelen van verzoeken van Nederlanders om informatie ten aanzien van de nationaliteitsrechtelijke gevolgen voor het kind dat uit commercieel draagmoederschap in India wordt geboren, 2008 - 2013; 820; omslag
      - Het behandelen van diverse draagmoederschapszaken, 2010 - 2013; 821-824; 1 pak en 3 omslagen
        - Kind Rafael Adit Jacobus Fasel 2010 - 2012, 821; pak
          Openbaarheid beperkt tot 01-01-2113
          Nota bene: Zie ook inventarisnummer 201
        - Kind Caliana Grace Lambert 2011, 822; omslag
          Nota bene: Zie ook inventarisnummer 202
        - Kind Thameena Selladurai 2011 - 2013, 823; omslag
          Openbaarheid beperkt tot 01-01-2114
        - Kinderen Indy en Wesley van der Meer 2011 - 2013, 824; omslag
    - Notariaat, B.2.7
      - Het opmaken van notariële akten en testamenten, 1973 - 2011; 825-827; 3 omslagen
        - 1973 - 1977, 825; omslag
          Openbaarheid beperkt tot 01-01-2053
        - 1985 - 2002, 826; omslag
        - 2005 - 2011, 827; omslag
          Openbaarheid beperkt tot 01-01-2087
    - Verificatie en legalisatie, B.2.8
      - Algemeen ambtsbericht India: legalisatie en verificatie van documenten afkomstig uit India, 2005; 828; stuk
    - Visa en Machtiging tot Voorlopig Verblijf (MVV), B.2.9
      - Het begeleiden van het DNA-onderzoek bij een aantal personen van Sri Lankaanse nationaliteit in het kader van de Machtiging tot Voorlopig Verblijf (MVV)-procedure, 2010 - 2012; 829; omslag
  - Economische Zaken (EZ), B.3
    - Algemeen, B.3.1
      - Het rapporteren over de aard en opzet van het Economisch Platform India (EPI), 2000 - 2002; 830; omslag
      - Economische rapportages inzake India, 2000 - 2003; 831; omslag
      - Het rapporteren over de voor het Nederlandse bedrijfsleven kansrijke markstsectorcombinaties in India, 2002 - 2005; 832; omslag
      - Voorbereiding en totstandkoming van het Dutch Trade Board - India action plan, 2005 - 2006; 833; pak
    - Bezoeken, B.3.2
      - Het voorbereiden en nabeschouwen van het bezoek van minister voor Buitenlandse Handel F. Bolkestein aan India van 10 en 11 februari 1983, 1983 - 1984; 834; omslag
      - Het voorbereiden en nabeschouwen van het bezoek van staatssecretaris van Economische Zaken Y.C.M.T. van Rooy aan India van 1 - 5 mei 1989, 1988 - 1989; 835-836; 1 pak en 1 omslag
        - 1988 - 1989, deel 1, 835; pak
        - 1988 - 1989, deel 2, 836; omslag
      - Het voorbereiden en nabeschouwen van het bezoek van staatssecretaris van Economische Zaken Y.C.M.T. van Rooy aan India van 13 - 18 februari 1993, 1992 - 1993; 837-839; 2 pakken en 1 omslag
        - 1992 - 1993, 837; pak
        - 1993, deel 1, 838; pak
        - 1993, deel 2, 839; omslag
      - Het voorbereiden en nabeschouwen van het bezoek van staatssecretaris van Economische Zaken A. van Dok-van Weele aan India van 12 - 19 oktober 1996, 840-845; 2 pakken en 4 omslagen
        - 1996, deel 1, 840; pak
        - 1996, deel 2, 841; omslag
        - 1996, deel 3, 842; pak
        - 1996, deel 4, 843; omslag
        - 1996, deel 5, 844; omslag
        - 1996, deel 6, 845; omslag
      - Het voorbereiden en nabeschouwen van het bezoek van staatssecretaris van Economische Zaken G. Ybema aan Mumbai van 10 en 14 januari 2000, 1999 - 2000; 846-852; 1 pak en 6 omslagen
        - 1999, deel 1, 846; omslag
        - 1999, deel 2, 847; omslag
        - 1999 - 2000, deel 1, 848; omslag
        - 1999 - 2000, deel 2, 849; omslag
        - 1999 - 2000, deel 3, 850; omslag
        - 2000, deel 1, 851; pak
        - 2000, deel 2, 852; omslag
      - Het voorbereiden en nabeschouwen van het bezoek van staatssecretaris van Economische Zaken J.G. Wijn en minister voor Ontwikkelingssamenwerking A.M.A. van Ardenne aan India van 21 - 26 november 2002, 2002 - 2004; 853; pak
      - Het voorbereiden en nabeschouwen van het bezoek van minister van Economische Zaken L.J. Brinkhorst aan India van 20 - 26 oktober 2005, 2005 - 2006; 854-856; 3 pakken
        - Officiële delegatie 2005, 854; pak
        - Operationeel dossier en achtergronddossier 2005, 855; pak
        - Handelsdelegatie 2005 - 2006, 856; pak
      - Het voorbereiden en nabeschouwen van het bezoek van staatssecretaris van Economische Zaken F. Heemskerk aan Mumbai van 8 - 13 februari 2009, 2008 - 2009; 857; pak
      - Het voorbereiden en nabeschouwen van het bezoek van staatssecretaris van Economische Zaken, Landbouw en Innovatie H. Bleker aan India van 6 - 10 juni 2011, 858; omslag
    - Economie, B.3.3
      - Economische situatie in delen van India, 1985 - 1991; 859-866; 8 omslagen
        - Andhra Pradesh 1987 - 1991, 859; omslag
        - Goa 1987 - 1988, 860; omslag
        - Karnataka 1986 - 1989, 861; omslag
        - Kerala 1988 - 1991, 862; omslag
        - Madhya Pradesh 1987, 863; omslag
        - Maharashtra 1985 - 1989, 864; omslag
        - Rajasthan 1987 - 1988, 865; omslag
        - Tamil Nadu 1985 - 1990, 866; omslag
      - Bilaterale betrekkingen tussen India en Nederland, 1985 - 1999; 867-870; 3 pakken en 1 omslag
        - 1985 - 1987, 867; pak
        - 1988 - 1989, 868; pak
        - 1990 - 1994, 869; pak
        - 1991 - 1999, 870; omslag
    - Financiële markt, B.3.4
      - Investerings Beschermings Overeenkomst (IBO) tussen Nederland en India, 1995 - 1996; 871; omslag
    - Handel, B.3.5
      - Het behandelen van diverse verzoeken tot het doen van handelsinvesteringen op basis van bestaande verordeningen, 1994 - 2001; 872; omslag
    - Infrastructuur, B.3.6
      - Luchtvaartonderhandelingen tussen Nederland en India, 1990 - 1996; 873-874; 1 pak en 1 omslag
        - 1990 - 1996, 873; omslag
        - 1991 - 1994, 874; pak
    - Openbare financiën, B.3.7
      - Totstandkoming van de overeenkomst ter vermijding van dubbele belasting tussen Nederland en India, 1988 - 2001; 875; omslag
  - Pers en Culturele Zaken (PCZ), B.4
    - Historie en cultureel erfgoed, B4.1
      - Het zorgdragen voor onderhoud en instandhouding van Nederlandse cultuur-historische erfgoed en grafmonumenten in India, 1975 - 1998; 876-877; 1 pak en 1 omslag
        - 1975 - 1998, 876; pak
        - 1979 - 1984, 877; omslag
      - Overzicht van de historische betrekkingen tussen Nederland en India in de 17de, 18de en 19de eeuw en de geschiedenis van Brits-Indië / India, 1993 - 1995; 878; omslag
      - Nabeschouwing van de pelgrimsreis van de Oorlogsgravenstichting naar de deelstaat Goa, 2009; 879; omslag
    - Liefdadigheid, B4.2
      - Prinses Beatrix Fonds in Mumbai, 1964 - 1981; 880; omslag
    - Programma's/projecten, B4.3